臺灣高等法院刑事判決
109年度上易字第2408號
上  訴  人  
即  被  告  汪林賡


上列上訴人因竊盜案件，不服臺灣新北地方法院109年度易字第5
65號，中華民國109年10月30日第一審判決（起訴案號：臺灣新
北地方檢察署108年度偵字第36970號），提起上訴，本院判決如
下：
    主  文
上訴駁回。
    事  實
汪林賡意圖為自己不法之所有，基於竊盜之犯意，於民國108年8
 月19日16時32分許，在○○市○○區○○路000號之寵物公園雙和店前
，趁店家將黑板放置在門外，未予注意之際，徒手竊取該店家即
萬達寵物事業股份有限公司（下稱萬達公司）所有之小型黑板1
個(價值約新臺幣﹝下同﹞2,000元)，得手後即手持該黑板徒步離
去。
    理  由
一、本案作為認定事實所引用被告以外之人於審判外之供述證據
    ，均未經當事人於言詞辯論終結前聲明異議，本院審酌各該
    證據資料製作時之情況，亦無違法不當及證明力明顯過低之
    瑕疵，依刑事訴訟法第159條之5規定，認均有證據能力。
二、被告否認有何竊盜犯行，辯稱：監視錄影畫面中的人不是我
    ，我沒有拿小型黑板云云。本件應審究者，係被告有無行經
    上開店家前竊取小型黑板。經查：
　㈠經本院勘驗上開店家及沿路監視錄影光碟，勘驗結果如下(本
    院卷第37至39、43至52頁)：
編號 畫面說明 畫面截圖 1. 【影片1】 00:00:08， 於○○市○○區○○路000號之寵物公園雙和店前，身穿淺色長袖上衣及深色長褲、頭戴深色帽子之男子自畫面右方出現。  2. 【影片1】 00:00:14， 該名男子自畫面左方出現，以手前後搖晃小黑板數次後，自畫面左方離開，惟未將小黑板搬離畫面。  3. 【影片1】 00:00:46， 身穿淺色長袖上衣及深色長褲、頭戴深色帽子之男子再次從畫面左方出現。  4. 【影片1】 00:00:48， 該名男子徒手竊取置於騎樓地上之小黑板，得手後隨即自畫面右方步行離去。  5. 【影片1】 00:00:48， 該名男子徒手竊取小黑板，得手後隨即步行離去。  6. 【影片2】 16:34:00， 於○○○○路口，身穿淺色長袖上衣及深色長褲、頭戴深色帽子之男子自畫面左方出現並朝畫面右方離開，該名男子手持與影片⒈相同之小黑板  7. 【影片2】 16:34:03， 身穿淺色長袖上衣及深色長褲、頭戴深色帽子之男子自畫面左方出現並朝畫面右方離開，該名男子手持與影片⒈相同之小黑板。  8. 【影片3】 16:34:54， 於○○路000巷口，身穿淺色長袖上衣及深色長褲、頭戴深色帽子之男子自畫面左方出現並朝畫面右方離開，該名男子手持與影片⒈相同之小黑板。  9. 【影片3】 16:34:55， 身穿淺色長袖上衣及深色長褲、頭戴深色帽子之男子自畫面左方出現並朝畫面右方離開，該名男子手持與影片⒈相同之小黑板。  10. 【影片4】 16:35:43， 於○○路000巷口，身穿淺色長袖上衣及深色長褲、頭戴深色帽子之男子自畫面左方出現並朝畫面右方離開，該名男子手持與影片⒈相同之小黑板。  11. 【影片10】 00:00:04， 於○○○○路口之○○路郵局前，身穿淺色長袖上衣及深色長褲、頭戴深色帽子之男子自畫面上方出現並朝畫面下方離開，該名男子手持與影片⒈相同之小黑板。  12. 【影片10】 00:00:07， 身穿淺色長袖上衣及深色長褲、頭戴深色帽子之男子自畫面上方出現並朝畫面下方離開，該名男子手持與影片⒈相同之小黑板。  13. 【影片10】 00:00:10， 身穿淺色長袖上衣及深色長褲、頭戴深色帽子之男子自畫面上方出現並朝畫面下方離開，該名男子手持與影片⒈相同之小黑板。  14. 【影片12】 00:00:01， 於○○○○路口之○○路郵局前，身穿淺色長袖上衣及深色長褲、頭戴深色帽子之男子自畫面左方出現並朝畫面右方離開，該名男子手持與影片⒈相同之小黑板。  15. 【影片5】 16:52:00， 於○○路00號前，身穿淺色長袖上衣及深色長褲、頭戴深色帽子之男子自畫面上方出現並朝畫面下方離開，該名男子手持與影片⒈相同之小黑板。  16. 【影片5】 16:52:01， 身穿淺色長袖上衣及深色長褲、頭戴深色帽子之男子自畫面上方出現並朝畫面下方離開，該名男子手持與影片⒈相同之小黑板。  17. 【影片6】 16:37:00， 於○○路00號前，身穿淺色長袖上衣及深色長褲、頭戴深色帽子之男子自畫面下方出現並朝畫面上方離開，該名男子手持與影片⒈相同之小黑板。  
　㈡觀諸前開勘驗結果，可見監視錄影畫面中之男子第一次行經
    上開店家前時，雖有搖晃小黑板，惟並未拿走小黑板，第二
    次行經上開店家前時，才竊取小黑板，並手持小黑板沿路行
    經○○路與○○路口、○○路000巷口、○○路000巷口、○○路與○○路
    口、○○路00號前、○○路00號前即被告住處樓下。
　㈢被告雖辯稱監視錄影畫面中的男子並非其本人云云。然該男
    子於案發當日16時41分許經過○○路00號0樓之慈緣心蔬食素
    食店後，未見其出現在下個路口，警方研判該男子應係住在
    該址附近之公寓，經警方查訪居於○○路00號0樓之孫震易、
    居於○○路00號0樓之劉建宇，並提示監視錄影畫面攝得該男
    子之截圖畫面，其等均表示該男子看起來應係住○○○路00號0
    樓之年長男性，警方即於108年10月6日前往被告住○○○路00
    號0樓查訪，發現被告當時之穿著及置放在室內客廳桌上之
    帽子與監視錄影畫面中之該男子穿著相仿，被告並向警方坦
    承監視錄影畫面中之該男子為其本人，但辯稱其所拿之物品
    為路邊撿到之紙箱，並非店家之黑板等節，業經證人即承辦
    員警熊禮帆、證人孫震易、劉建宇於偵查中證述明確（偵卷
    第75至76、83至84頁），並有熊禮帆之職務報告、查訪紀錄
    表在卷可查(偵卷第15至20頁）。則該男子在上開店家前竊
    取小黑板後，手持小黑板沿路行走，至○○路77號前即被告住
    處樓下，即未見行蹤，警方因而推論該男子居住○○○路00號
    之公寓，又經警方查訪該公寓住戶及被告，住戶表示該男子
    為被告，被告亦表示該男子為其本人，且被告於警方查訪時
    之穿著及體型，亦與監視錄影畫面中之該男子相符，足認竊
    取小黑板之該男子確係被告無誤。被告辯稱監視錄影畫面中
    之男子並非其本人云云，顯係事後卸責之詞，要非可採。
　㈣綜上，本案事證明確，被告犯行堪以認定，應依法論科。
三、論罪
　㈠核被告所為，係犯刑法第320條第1項之竊盜罪。
  ㈡被告為○○年○月○日生，有其個人基本資料查詢結果在卷可參
    （偵卷第31頁），其於本案行為時係年滿80歲之人，爰依刑
    法第18條第3項規定減輕其刑。　　
四、原審以被告罪證明確，審酌被告查無任何前科紀錄，素行良
    好，有其前案紀錄表在卷可稽（原審卷第9頁），惟其本案
    不思循正當合法途徑賺取財富，在上揭時地，趁店家將黑板
    放置在門外，未予以注意之際，隨意徒手竊取，欠缺對他人
    財產權之尊重，自無可取，又被告犯後始終否認犯行，亦未
    能積極與告訴人洽談和解，難認犯後態度良好，然念及被告
    所竊取之財物價值尚非甚高，兼衡被告自陳為國小畢業之智
    識程度、無業、家庭經濟狀況貧寒之生活狀況（偵卷第5 頁
    ）等一切情狀，量處罰金5,000元，並諭知易服勞役之折算
    標準。另說明：按犯罪所得，屬於犯罪行為人者，沒收之；
    前2項之沒收，於全部或一部不能沒收或不宜執行沒收時，
    追徵其價額，刑法第38條之1條第1項前段、第3項定有明文
    。被告本案竊得之小型黑板1個，為其犯罪所得，依上揭規
    定，應予宣告沒收，並於全部或一部不能沒收或不宜執行沒
    收時，追徵其價額。核其認事用法俱無違誤，量刑及沒收尚
    屬允當。被告上訴意旨猶執前詞否認犯行，要無可採，其上
    訴為無理由，應予駁回。
據上論斷，應依刑事訴訟法第368條，判決如主文。
本案經檢察官黃騰耀到庭執行職務。
中　　華　　民　　國　　110 　年　　1 　　月　　26　　日
                  刑事第二十五庭審判長法  官 邱滋杉
                                      法  官 陳彥年
                                      法  官 文家倩
以上正本證明與原本無異。
不得上訴。
                                      書記官 桑子樑
中　　華　　民　　國　　110 　年　　1 　　月　　26　　日
附錄：本案論罪科刑法條全文　　　　　　　　　　　　　　　
中華民國刑法第320條
意圖為自己或第三人不法之所有，而竊取他人之動產者，為竊盜
罪，處5年以下有期徒刑、拘役或50萬元以下罰金。
意圖為自己或第三人不法之利益，而竊佔他人之不動產者，依前
項之規定處斷。
前二項之未遂犯罰之。